臺北高等行政法院判決
　　　　　　　　　　　　　　　　　　 96年度簡字第00412號
原　　　告　甲○○
被　　　告　財政部臺北市國稅局
代　表　人　凌忠嫄（局長）
上列當事人間因綜合所得稅事件，原告不服財政部中華民國96年
3 月29日台財訴字第09600082140 號訴願決定，提起行政訴訟。
本院判決如下：
    主  文
原告之訴駁回。
訴訟費用由原告負擔。
　　事  實
一、事實概要：原告93年度綜合所得稅結算申報，經被告核定其
    配偶租賃所得新臺幣（下同）200,869 元，合併歸課原告綜
    合所得總額869,214 元，補徵應納稅額10,099元。原告不服
    ，申經被告復查結果，未獲變更，提起訴願亦經決定駁回後
    ，遂提起本件行政訴訟。
二、兩造聲明：
　　(一)原告聲明：訴願決定、復查決定及原處分均撤銷。
　　(二)被告聲明：駁回原告之訴。
三、兩造之爭點：
　　(一)原告主張之理由：
      本案賴以維生的小樓4 層，已逾使用年限，需加倍整修費
      用才能租出；且原告已依租賃標準列報所得，被告要求按
      所得稅法83條證明所得帳簿文據，顯有違誤。
    (二)被告主張之理由：
      1.按「財產租賃所得及權利金所得之計算，以全年租賃收
        入或權利金收入，減除必要損耗及費用後之餘額為所得
        額。」「本法第14條第1 項第5 類第1 款所稱必要損耗
        及費用，係指固定資產之折舊、遞耗資產之耗竭、無形
        資產之攤折、修理費、保險費及為使租出之財產能供出
        租取得收益所支付之合理必要費用…必要損耗及費用之
        減除，納稅義務人能提具確實證據者，從其申報數；其
        未能提具確實證據或證據不實者，稽徵機關得依財政部
        核定之減除標準調整之。」為所得稅法第14條第1 項第
        5 類第1 款及同法施行細則第15條第1 項所明定。又「
        固定資產：必要損耗及費用減除43﹪。」亦為本年度財
        產租賃必要損耗及費用標準所核定。
      2.卷查，系爭房屋2 樓及4 樓本年度分別出租予李富凱及
        冷玫瑰，有房屋租賃契約及租金轉帳交易明細表影本可
        稽，為原告所不爭，原告雖主張系爭房屋老舊，須加倍
        整修始能出租乙節，惟未能提示相關憑證以實其說，從
        而，被告依據承租人李富凱及冷玫瑰申報房屋租金支出
        扣除額及歸戶資料，核計系爭房屋之租賃收入，並依首
        揭房屋租賃必要損耗及費用標準43﹪減除租賃費用，核
        定原告配偶本年度出租系爭房屋之租賃所得分別為91,4
        29元、109,440 元合計200,869 元，併課原告當年度綜
        合所得稅，揆諸首揭規定，並無不合，原告所訴核不足
        採。
　　理  由
一、本件原告起訴時，被告之代表人為許虞哲，嗣於訴訟中變更
    為凌忠嫄，茲據新任代表人具狀聲明承受訴訟，經核無不合
    ，應予准許。又原告因不服被告補徵稅額10,099元，而提起
    撤銷訴訟，經核其爭執之金額未逾20萬元，依行政訴訟法第
    299條第1項第1款、第2項及司法院92年9 月17日(92)院台廳
    行一字第23681 號令規定，應適用簡易訴訟程序，爰不經言
    詞辯論逕為判決，均合先敘明。
二、按「個人之綜合所得總額，以其全年左列各類所得合併計算
    之…第5 類: 租賃所得及權利金所得：凡以財產出租之租金
    所得，財產出典典價經運用之所得或專利權、商標權、著作
    權、秘密方法及各種特許權利，供他人使用而取得之權利金
    所得：1 、財產租賃所得及權利金所得之計算，以全年租賃
    收入或權利金收入，減除必要損耗及費用後之餘額為所得額
    。…」及「納稅義務人之配偶…有前條各類所得者，應由納
    稅義務人合併報繳。」行為時所得稅法第14條第1 項第5 類
    第1款 及第15條第1 項分別定有明文。又「本法第14條第1
    項第5類 第1 款…必要損耗及費用之減除，納稅義務人能提
    具確實證據者，從其申報數；其未能提具確實證據或證據不
    實者，稽徵機關得依財政部核定之減除標準調整之。前項標
    準，由財政部各地區國稅局擬定，報請財政部核定之。」亦
    為同法施行細則第15條所明定。而「93年度財產租賃必要損
    耗及費用標準：一、固定資產：必要損耗及費用減除43% 。
    」亦經財政部94年1 月26日台財稅字第09404508250 號令核
    定在案。
三、經查，原告92年度綜合所得稅結算申報，原列報其配偶出租
    系爭房屋2 樓及4 樓之租賃所得各12,565元、12,163元，合
    計24,728元，被告初查係依據承租人李富凱及冷玫瑰申報房
    屋租金支出扣除額反歸戶資料，核定91,429元、109,440 元
    ，合計200,869 元，歸課原告當年度綜合所得稅。嗣經被告
    查得原告之配偶將上開2 樓及4 樓房屋分別出租予李富凱及
    冷玫瑰，均約定每月租金為16,000元，而於92年度實際取有
    上開2 及4 樓承租人給付之租金各為192,000 元等情，有原
    告前開結算申報書、房屋租賃契約、承租人劃撥租金收據、
    原告配偶收受租金蓋印證明、租金支出反歸戶資料及被告核
    定通知書附原處分卷可稽，亦為原告所不爭，自堪信為真實
    。
四、故依前開證據資料，原告之配偶出租系爭2樓及4樓房屋之所
    得，應各為109,440元（計算式：16,000×12×57%=109,440
    ），合計為218,880 元，原處分依據承租人李富凱及冷玫瑰
    申報房屋租金支出扣除額反歸戶資料，核定系爭房屋之租金
    各為91,429元、109,440 元，合計200,869 元，即有疏誤，
    惟基於行政救濟不利益變更禁止原則，訴願決定予以維持，
    於法並無不合。原告雖主張系爭房屋老舊且逾使用年限，須
    增加整修費用方能租出云云，惟未能提示確實證據以為證明
    ，被告依前揭財政部函釋規定，減除系爭房屋租賃必要損耗
    及費用43% ，並無違誤，原告前開主張，尚無足採。
五、綜上所述，原處分於法並無違誤，訴願決定予以維持，亦無
    不合，原告仍執前詞，訴請撤銷，為無理由，應予駁回。
據上論結，本件原告之訴為無理由，爰依行政訴訟法第233 條第
1 項、第98條第1 項前段，判決如主文。
中　　華　　民　　國　　96　　年　 　9　　月　 14  　 日
                            第二庭  法  官　蕭惠芳
上為正本係照原本作成。
本件以訴訟事件所涉及之法律見解具有原則性者為限，始得於本
判決送達後20日內向本院提出上訴狀並表明上訴理由，如已於本
判決宣示後送達前提起上訴者，應於判決送達後20日內補具上訴
理由（均按他造人數附繕本），且經最高行政法院許可後方得上
訴。
中　　華　　民　　國　　96　　年　 　9　　月　 14  　 日
 　　　　　　　　　　 　　     　　 書記官　李淑貞
